臺灣高等法院高雄分院刑事判決　　九十一年度上易字第二九六號
　　上訴人
　　即被告　乙○○
右上訴人因傷害等案件，不服臺灣高雄地方法院九十年度易字第三九二０號中華民國
九十年十二月三十一日第一審判決（起訴案號：臺灣高雄地方法院檢察署九十年度偵
續字第二一六號），提起上訴，本院判決如左：
      主      文
上訴駁回。
      事      實
一、乙○○於民國八十九年間，曾犯妨害婚姻罪，經原審判處有期徒刑五月確定，於
    八十九年七月七日易科罰金執行完畢，仍不知悔改。復於八十九年八月十七日晚
    上八時十五分許，因與丙○○之夫李武串（起訴書誤植為李武同）獨處於其位於
    高雄市○○街二五巷八號十四樓之三住處，為丙○○發現而報警處理，嗣丙○○
    與會同前往處理之警員莊文義及黃亮圍進入梁宅後，因丙○○堅持要以相機蒐證
    ，遂在客廳與李武串及乙○○發生爭執。李、梁二人為阻止丙○○拍照蒐證，竟
    基於共同傷害之犯意，由李武串抓住丙○○之手，令其無法拍攝，丙○○遂咬李
   武串之手，李武串掙脫並毆打丙○○之身體。乙○○並在客廳及通往房間走道與
    丙○○發生拉扯，並出手抓丙○○之胸部、手部，以阻其拍照，因而致丙○○受
    有上唇內側紅腫一．二×一．二公分，前胸及乳房抓傷分別０．三×二公分、０
    ．三×三．五公分、０．三×三．五公分、０．三×四．五公分，左腕紅腫扭傷
    ０．三×０．二公分、０．三×０．二公分等傷害（李武串部分未據告訴）。
二、案經丙○○訴由高雄市政府警察局楠梓分局移送台灣高雄地方法院檢察署檢察官
    偵查起訴。
      理      由
一、訊據上訴人即被告乙○○矢口否認有前開傷害之犯行，辯稱：警方來時第一次是
    我開門，第二次，我是叫李武串開門，相隔約五分鐘。李武串開門時他太太進來
    ，他就與他太太打起來，我在房間，我有聽到聲音，告訴人身上的傷是李武串打
    的，當時有警察在場。又告訴人要進入我之臥室，我加以阻止發生拉扯而己，並
    未打傷告訴人云云。
二、惟查前開事實，業據告訴人丙○○於警訊、偵查中、原審及本院指訴綦詳，證人
    即警員黃亮圍於原審證稱：「告訴人拿相機要蒐證到處拍。（是否與他人發生爭
    執？）被告與告訴人發生爭執，因為被告阻止告訴人拍。（發生何爭執？）在客
    廳拉扯，被告一開始在房間，後來有出來。（除被告外是否與其他人發生拉扯？
    ）印象中沒有看見告訴人與李武串發生拉扯。（當時莊文義警員所在位置？）我
    們都在客廳。（三人是否在通往房間的巷道發生拉扯？）因為告訴人要去房間拍
    ，所以在走道發生爭吵，但是否發生拉扯不知道。比較有印象是在客廳。」等語
    、證人即警員莊文義於原審證稱：「當時告訴人與我們到被告家，敲門十幾分鐘
    後，我只記得李武串才來開門，李某在客廳，被告在房間，由告訴人在客廳與李
    武串交談，告訴人並以相機採證，告訴人並表示要進去被告房內拍攝，他們三人
    就在通往房間巷道發生爭吵。（是否有肢體衝突？）三人互相有拉扯。」等語屬
    實，參以被告於警訊中亦自承：「丙○○到我房間拍照，我有擋住他攝影錄音，
    雙方發生拉扯，丙○○掐我手掌，用腳踢我」等情觀之，足見被告確有與李武串
    因阻止告訴人拍照，與告訴人發生拉扯，而共同傷害告訴人之行為，甚為甲確。
    此外，復有驗傷診斷書一紙在卷可稽，從而，被告所辯上情，無非卸責之詞，不
    足採信。本件事證甲確，被告之犯行，堪以認定。
三、核被告傷害告訴人身體之行為，係犯刑法第二百七十七條第一項之傷害罪。被告
    與李武串間，就前開傷害犯行，有犯意連絡及行為分擔，均為共同正犯。又被告
    於八十九年間，曾犯妨害婚姻罪，經原審判處有期徒刑五月確定，甫於八十九年
    七月七日易科罰金執行完畢之事實，有臺灣高等法院被告全國前案紀錄表在卷可
    按。茲於執行完畢後五年以內，再犯本件有期徒刑以上之本罪，為累犯，應依刑
    法第四十七條規定加重其刑。
四、原審因而適用刑法第二十八條、第二百七十七條第一項、第四十七條、第二條第
    一項前段、第四十一條第一項、罰金罰鍰提高標準條例第一條前段、第二條之規
    定，並審酌被告犯後否認犯行，態度非佳，告訴人所受傷勢尚輕等一切情狀，量
    處拘役廿日，並諭知如易科罰金，以三百元折算一日。並認被告行為後，刑法第
    四十一條於九十年一月十日公布修正，並於同年一月十二日生效。修正後之刑法
    第四十一條第一項係規定「犯最重本刑為五年以下有期徒刑以下之刑之罪，而受
    六月以下有期徒刑或拘役之宣告，因身體、教育、職業或家庭之關係或其他正當
    理由，執行顯有困難者，得以一元以上三元以下折算一日，易科罰金」，依刑法
    第二條第一項前段之規定，應適用新修正之刑法第四十一條第一項論處。經核原
    判決認事用法並無不合，量刑亦屬適度，被告上訴意旨，仍執前詞，否認犯罪，
    指摘原判決不當，為無理由，應予駁回。
五、公訴意旨另以：被告乙○○於右述時地，復基於毀損之犯意，將丙○○手持之相
    機及錄音機摔落於地而砸壞，足以生損害於丙○○，因認被告另涉犯行法第三百
    五十四條之毀損罪。訊據被告堅決否認有毀損告訴人所持相機及錄音機之犯行，
    辯稱：當時只是阻止告訴人拍照而已，告訴人之相機及錄音機並未因此損壞等語
    ，經查：證人莊文義於原審審理時證稱：「（告訴人是否攜帶錄音機、相機？）
    只看到相機。（是否因為拉扯而摔壞？）我不知到有摔壞。（是否看見被告將告
    訴人相機、錄音機故意摔落地面？）沒有」等語、證人黃亮圍於原審證稱：「（
    被告是否搶得被害人相機？）相機都在被害人手上。（是否看見被害人持錄音機
    ？）沒有印象。」等語。此外，復查無其他確切之證據足證被告有毀損犯罪，尚
    難僅憑告訴人片面指訴，遽入人罪，應認被告此部分犯罪，尚屬不能證甲。惟公
    訴人認被告此部分與前開論罪科刑部分，具有牽連犯之裁判上一罪關係，故不另
    為被告此部分無罪之諭知，併此甲。
據上論斷，應依刑事訴訟法第三百六十八條，判決如主文。
本案經檢察官邱榮藏到庭執行職務。
中    華    民    國     九十一     年       三       月     二十八   日
                              臺灣高等法院高雄分院刑事第三庭
                                  審判長法官  周賢銳
                                        法官  陳中和
                                        法官  謝宏宗
右正本證甲與原本無異。
不得上訴。
                                      書記官  王秀娟
中    華    民    國     九十一     年       三       月    二十九    日
附錄：本判決論罪科刑法條：
刑法第二百七十七條第一項
傷害人之身體或健康者，處三年以下有期徒刑，拘役或一千元以下罰金。
                                                                        Ｄ
